臺灣板橋地方法院交通事件裁定
原處分機關　交通部公路總局臺北區監理所
異　議　人
即受處分人　甲○○
上列異議人因違反道路交通管理處罰條例案件，對於交通部公路
總局臺北區監理所中華民國93年8 月13日所為之裁決（原處分案
號：北監自裁字第裁40─CNP020071 號等178 筆，詳如附件違規
清冊所示），聲明異議，本院裁定如下：
    主  文
如附件違規清冊編號1 號至82號、及編號93號至105 號所示部分
之原處分均撤銷，此部分甲○○均不罰。
如附件違規清冊編號83號至92號、及編號106 號至178 號所示部
分之異議均駁回。
    理  由
一、原處分機關以：異議人即受處分人甲○○所有之AU－4860號
    自小客車於如附件違規清冊所示時間、地點，因「在道路收
    費停車處所停車不依規定繳費」違規，經如附件違規清冊所
    示之舉發單位依違反道路交通管理處罰條例第56條第1 項第
    11款規定，以CNP0 20071號等178 筆通知單逕行舉發（詳如
    附件違規清冊所示），各裁處罰鍰新臺幣（下同）一千二百
    元之處分。
二、異議意旨略謂：
(一)、登記於異議人名下之車號AU－4860號自小客車於民國88年7
    月16日起，實際上係由異議人前妻之兄長蘇文福（
    號：Ｚ000000000號）在使用，全部舉發違反道路交通管理事
    件通知單中，大部分皆發生於88年7 月間由蘇文福使用該小
    客車之後，異議人因於88年7 月26日與前妻辦理離婚登記，
    前該小客車即由蘇家人以辦理保險事宜為由取走行照，並開
    走該車輛使用，異議人在接獲多筆逕行舉發之違反道路交通
    管理事件通知單後，主動與台北區監理所人員聯繫詢問並反
    應此一情形，並曾多次致電或前往蘇府欲與蘇文福商討繳納
    違規罰鍰事宜，但其家人皆以其工作忙碌為由，未予回應。
    為此聲明異議，請求准予調查歸責蘇文福所應負擔之責任。
(二)、異議人於88年5 、6 月間起，因處理婚姻問題確實疏忽繳交
    部分停車費，且因
    搬家，故未受送達繳費通知單或舉發違反道路交通管理事件
    通知單，非故意不繳。直到數月於目前
    餘筆逕行舉發之違反道路交通管理事件通知單，才知事態嚴
    重並立即主動與台北區監理所聯繫詢問，但罰鍰金額對異議
    人實為過大，不知如何才好，因此異議人欲針對逾期繳交停
    車費事宜提出異議。
(三)、依據道路交通管理處罰條例第7 之2 條規定對汽車所有人逕
    行舉發事由為：「一闖紅燈或平交道。二搶越行人穿越道。
    三違規停車而駕駛人不在場。四不服指揮稽查而逃逸，或聞
    消防車、救護車、警備車、工程救險車之警號不立即避讓。
    五違規停車或搶越行人穿越道，經各級學校交通服務隊現場
    導護人員簽證檢舉。六其他違規行為經以科學儀器取得證據
    資料者」。而道路收費停車處所停車不依規定繳費者，並不
    符合依法逕行舉發之事由。又道路交通管理處罰條例第56條
  　第11款規定：「在道路收費停車處所停車不依規定繳費者」
    ，其停車是「合法停車」，並不具有規範違反性與同條例第
    56條其他十款內容均有「規範違反性」不同。在合法停車位
    停車既不違反該條例第56條前十款規定規範，但卻處以相同
    罰鍰，逾期繳納代價竟是本金十幾或幾十倍，相當不合理。
    從民法以觀，金錢債務之給付遲延，依民法第223 條規定，
    如債權人無其他損害，僅得請求依法定利率計算遲延利息，
    不應額外加計。停車付費是公理，而在未受達繳費通知單或
    逾期未繳停車費而處以本金的十幾或幾十倍罰鍰實嚴重違反
    比例原則中的「衡平原則」。管理員製發之繳費通知單為一
    種方便停車駕駛人繳費之觀念告知，非屬行政處分，故不發
    生送達始生效力之問題，依行政程序法第110 條第1 項送達
    至相對人始生效力，所謂行政法之正當法律程序應包括受告
    知權，異議人在未受送達停車繳費事項即被處以罰鍰，依據
    上述各點，異議人對逾期繳交停車費乙事提出異議，請准予
    撤銷原處分，異議人願繳交由異議人停車所生之停車費，但
    依異議人目前狀況無法負擔如此鉅額之罰鍰，異議人並非意
    圖逃避責任，因異議人與臺北區監理所及蘇文福協調未果，
    請求准予適當的歸責等語。
三、經查：
(一)、按道路交通管理處罰條例第56條第1 項第11款規定：汽車駕
    駛人，有在道路收費停車處所停車，不依規定繳費，處六百
    元以上一千二百元以下罰鍰。次按道路交通管理處罰條例第
    7 條之2 第1 項固規定「汽車駕駛人之行為有左列情形之一
　　，當場不能或不宜攔截製單舉發者，得對汽車所有人逕行舉
  　發處罰：一闖紅燈或平交道。二搶越行人穿越道。三『違規
    停車』而駕駛人不在場。四不服指揮稽查而逃逸，或聞消防
    車、救護車、警備車、工程救險車之警號不立即避讓。五違
    規停車或搶越行人穿越道，經各級學校交通服務隊現場導護
    人員簽證檢舉。六其他違規行為經以科學儀器取得證據資料
    者」。又按停車場法第1 條明定「為加強停車之規劃、設置
　　、經營、管理及獎助，以增進交通流暢，改善交通秩序，特
  　製定本法。本法未規定者，適用其他法律之規定」，而地方
    主管機關為因應停車之需要，得視道路交通狀況設置路邊停
    車場，並得向使用者收取停車費；地方主管機關應於路邊停
    車場開放使用前，將設置地點、停車種類、收費方式、費率
    及其他事項公告週知，停車場法第12條第1 項、第13條均分
    別定有明文。該法於80年7 月10日由總統明令公布，乃針對
    有關停車問題所作之有法律位階之特別規範，就有關停車之
    日施行之道路交通管理處罰條例之特別規定。關於停車場使
    用人未依限繳費時，主管機關基於前揭依停車場法所為公告
    內容，以其不依規定繳費而製單舉發，此程序上已定一定之
    期間讓行為人為一定之作為，迨期限過後始認其違規而舉發
    之，當屬依據停車場法對舉發程序所為特別規定，此與道路
    交通管理處罰條例所謂之「逕行舉發」不同，且道路交通管
    理處罰條例第7 之2 條第1 項規定得逕行舉發之情形，乃針
    對不宜或不能攔截製單舉發之情形所作之特別規定，並非不
    符該條項之情形即不得對之逕行舉發，如有關交通事項另有
    其他之規範，且屬應優先適用者，亦仍應較道路交通管理處
    罰條例第7 之2 條優先適用。況參諸汽車駕駛人停車後未依
    規定繳費之違規行為，與道路交通管理處罰條例第7 條之2
    第1 項第3 款之違規停車所指停車未依規定者相較，此應依
    規定繳費之義務係伴隨於停車行為之同時發生，僅係對行為
    人應繳費之時間予以一定之作為期間，若屆期行為人未作為
    ，其「前停車行為」即因而違規，亦非不得認屬該款所指「
    違規停車」之情形，且此更屬當場不能舉發之事項，是主管
    機關依停車場法規定公告之舉發程序內容，與道路交通管理
    處罰條例關於舉發程序之規範意旨無違，亦可見此舉發程序
    於法並無違誤。經查，本件異議人所有之AU─4860號車輛，
    確曾於如附件違規清冊所示之時間，在如附件違規清冊所示
    之收費停車場所停車逾限未繳費而經警舉發，有如附件違規
    清冊所示178 筆之舉發違反道路交通管理事件通知單在卷可
    稽。從而，異議人辯稱：其停車是合法停車，而停車不依規
    定繳納費用，其情形與違規停車並不相同，依法不在得逕行
    舉發之列云云，實無足採。
(二)、又依據道路交通管理處罰條例第92條（91年7 月3 日修正公
    布）之授權規定，交通部會同內政部定有「違反道路交通管
    理事件統一裁罰基準及處理細則」，作為依該條例之罰鍰基
    準、舉發、罰鍰繳納、向處罰機關陳述意見或裁決之處理程
    序、易處吊扣汽車牌照或駕駛執照基準及繳納機構等事項之
    處理依據，故該處理細則所規定之處理程序，此為道路交通
    管理、處罰之主管機關處理前開事項時所應嚴格遵守之程序
    。另按違反道路交通管理事件統一裁罰標準及處理細則第24
    條明文規定：「逕行舉發違反道路交通管理事件，經汽車所
    有人依通知單之應到案日期前到案，並告知違規駕駛人姓名
    、
　　駛人到案依法處理；逾應到案日期，處罰機關應依本條例第
  　85條第3 項規定處罰該汽車所有人」，據此可知，逕行舉發
    交通違規事件，以處罰汽車所有人為原則，例外地使汽車所
    有人得於接獲通知單後，依通知單之應到案日期前到案，舉
    出反證證明確非實際違規人時，即可據以免責。次按違反道
    路交通管理事件統一裁罰標準及處理細則第11條第1 項第3
    款規定：「對於違反道路交通管理處罰條例之行為，逕行舉
    發者，應按『已查明』之資料填註車牌號碼、車輛種類、車
    主姓名或名稱及地址，並於通知單上方空白處加註逕行舉發
    之文字後，由舉發機關『送達』被通知人」；又違反道路交
    通管理事件統一裁罰標準及處理細則第44條第1 項規定「違
    反道路交通管理事件行為人，未依規定自動繳納罰鍰，或未
    依規定到案聽候裁決，處罰機關應於舉發違反道路交通管理
    事件通知單送達二個月內依基準表逕行裁決之」（該條項係
    於91年8 月30日修正公布就有關「依標準表」部分修正為「
    依基準表」）。再按於89年12月5 日修正發布並自90年1 月
    1 日施行之違反道路交通管理事件統一裁罰標準及處理細則
    第5 條規定：「處理違反道路交通管理事件，有關文書送達
    之程序，依『行政程序法』之規定」；而該條文於修正公布
    前則係規定：「處理違反道路交通管理事件，有關文書送達
    之程序，『準用刑事訴訟法』送達之規定」。而按行政程序
    法第78條第1 項第1 款規定：「對於當事人之送達，有下列
    各款情形之一者，行政機關得依申請，准為公示送達︰一、
    應為送達之處所不明者」。刑事訴訟法第59條規定：「．．
    有下列情形之一者，得為公示送達，一有住所、居所、事務
    所及所在地不明者。二掛號郵寄而不能達到者。．．」，而
    所謂掛號郵寄不能達到者，應係指受送達人之住居所、事務
    所及所在地並無不明，惟該地無法郵寄掛號信件（如因戰而
    交通阻隔或因疫病而封鎖等）而言，苟因「遷移不明」而遭
    退回，即非該款所指之情形，故舉發機關縱於90年1 月1 日
    前依送達違規通知單準用刑事訴訟法之規定，仍無從因此免
    除主動查明受送達人所在地之職責。就上開各項規定綜合觀
    察，逕行舉發之違反道路交通管理事件，應依行政程序法（
    或準用刑事訴訟法）之規定，查明被舉發人所在地址後，將
    舉發通知單送達於被舉發人，俾使其得知遭逕行舉發之違規
    事項，並使其有得依規定自動繳納罰鍰、或向處罰機關陳述
    意見、或到案接受裁決之機會，而後處罰機關始得予以裁決
    處罰甚明。第查：
    本件如附件違規清冊所示「舉發單位」填掣如附件違規清冊
    所示之舉發違反道路交通管理事件通知單（以下簡稱違規通
    知單）178 筆，雖先後經舉發機關台北縣政府警察局交通隊
    及臺北市停車管理處以掛號郵務送達方式，向異議人登記之
    車籍地址即「臺北縣三重市○○路○段9 號8 樓之1 」為送
    達，其送達情形分別區分如下幾種情形：
  1.送達不生效力之情形：
  (1)如附件違規清冊編號1 號至56號、58號至69號、71號所示之
    六十九筆違規通知單：雖先後經舉發機關台北縣政府警察局
    交通隊及臺北市停車管理處，依前開車籍地址以掛號郵務送
    達，惟均因「遷移不明」，而遭郵務單位退回等情，此有各
    該違規通知單及遷移不明遭退回之信封影本六十九份（見卷
    附交通部公路總局臺北區監理所以93年10月22日北監自字第
    0936032208號函附之附件一）在卷可稽；而依上開六十九筆
    違規通知單所載「違規日」可知，該六十九筆違規通知單之
    違規事實均係發生於89年12月5 日修正發布並自90年1 月1
    日施行之違反道路交通管理事件統一裁罰標準及處理細則之
    後，則有關該文書之送達即應依行政程序法之規定；換言之
    ，舉發機關應先盡其「查明」義務，而按其「已查明」之資
　  料填註車主姓名及地址於逕行舉發之違規通知單上，送達予
    被通知人（即本件異議人），唯有當被通知人之「送達之處
    所不明」，始得依職權為公示送達。所以，固然本件異議人
    之車籍地仍登記在「臺北縣三重市○○路○段9 號8 樓之1
    」，然其住所地址早已於89年11月8 日遷入「臺北縣三重市
    ○○街45號4 樓」，有法務部戶役政連結作業系統個人基本
    資料、遷徙紀錄資料等各一份附卷可稽。故上開六十九筆舉
    發機關僅向異議人之前開車籍地址為送達，未另向異議人之
    務機關對異議人車籍地送達後所為遷移不明之記載為由，即
　　認定該項文書已無法向異議人為送達，進而逕依車籍地址為
  　公示送達前揭六十九筆違規通知單，將該舉發通知單刊登在
    臺北縣政府警察局92年4 月23日及同年5 月1 日北警交字第
    0920027701、0000000000號、臺北市政府交通局92年6 月26
    日北市交停字第09239015500 號公告上以為公示送達乙節，
    有前開臺北縣政府警察局92年5 月1 日北警交字第09200311
    67號公告暨受公示送達人名冊、臺北市政府公報九十二年秋
    字第十三期（含臺北市政府交通局前開公告文、及臺北市停
    車管理公示送達舉發違反交通管理事件通知單應受送達人名
    冊電腦入案清冊）在卷可考。從而，上開六十九筆違規通知
    單之送達程序顯屬違背前揭法律規定，不生送達之效力。
  (2)如附件違規清冊編號73號所示之一筆違規通知單：係由台北
    縣政府警察局三重分局逕行舉發製單，亦係以公示送達方式
    12日北監自字第09321008274 函附之違規查詢報表在卷可考
    。惟經本院函請原處分機關交通部公路總局臺北區監理所檢
    明，該所經彙整後就已由舉發單位公示送達部分，僅檢送如
    附件違規清冊編號1 號至56號、58號至69號、71號所示之前
    開六十九筆違規通知單部分，然漏未檢送編號73號所示違規
    通知單一筆之相關證明，亦未敘明理由。參以此筆違規單與
    如附件違規清冊編號69號及71號之違規通知單所載之「違規
    日期」、「違規地點」、「應到日」均相同，足徵本筆違規
    通知單上所填載之住址亦係「臺北縣三重市○○路○段9 號
    8 樓之1 」，則舉發機關未向異議人之住居所地址為送達，
　(3)又如附件違規清冊編號57號、70號、72號所示之違規通知單
　  三筆：亦係由臺北縣政府警察局交通隊於91年8 月9 日、同
    年月21日以掛號函件郵務送達方式，向異議人登記之車籍地
　　址為送達，經該局查詢電腦系統並無顯示退件資料，有該局
  　93年12月17日北縣警交字第0930178826號函暨函附交寄大宗
    掛號函件存根影本三紙在卷可稽。又該三筆違規通知單係以
    大宗掛號函件交寄本件異議人，因已逾郵政管理規則規定：
    逾查詢期限六個月，故無法查明送達情形（有臺北縣政府警
    察局94 年1月13日北縣警交字第0940003652函覆暨檢附之大
    宗掛號函件、郵局查詢單影本在卷可稽），則異議人既於89
    年11月8 日即遷入現
    三筆違規通知單至車籍地址，未查明異議人所在
    重新送達，足證此三筆違規通知單之送達程序亦屬違背前揭
    行政程序法規定，不生送達之效力。
　(4)如附件違規清冊編號74號至82號所示之九筆違規通知單：經
　  原舉發機關臺北市停車管理處以單掛號郵務送達方式，向異
    議人登記之車籍地址送達，均因車主並未簽收，投遞未果，
    而遭郵務單位退回臺北市停車管理處，異議人並未簽收等情
    ，有（由交通部公路總局臺北區監理所以93年11月17日北監
    自字第09 36035357 號函轉本院）臺北市停車管理處函覆交
    通部公路總局臺北區監理所之93年11月4 日北市停四字第09
    338271800 號書函一份暨函附違規通知單影本九份、因遷移
    不明遭退回之信封影本八份及逾限未繳告發聯九份在卷可考
    。則異議人既未簽收上開九筆違規通知單，足認均並未合法
  (5)如附件違規清冊編號93號至105 號等十三筆通知單：經舉發
    機關臺北縣政府警察局函覆本院，該局查詢電腦系統並無退
    件，且已逾中華郵政管理規則：「查詢逾六個月」，另大宗
　　掛號單均已銷毀，故無法查詢等情，此有該局93年11月11日
    北縣警交字第0930158774號函第三項說明存卷可參，故原處
    分機關並未舉出證據證明舉發機關之通知單已依異議人當時
  (6)綜上所述，如附件違規清冊編號1 號至82號及93號至105 號
    ，共計有九十五筆違規通知單，並未合法送達於本件異議人
    ，原舉發機關並未進一步主動查明異議人之
    依新址送達予異議人，則該違規通知單之送達難謂符合法律
    程序。而該九十五筆違規通知單，均係逕行舉發之違規通知
    單，異議人既未收受該九十五筆違規通知單，則本件異議人
    不僅沒有機會依道路交通管理處罰條例第9 條之規定，於接
    獲違規通知單後，依通知所定期限前往指定處所聽候裁決，
    或在聽候裁決前，逕自按罰鍰最低額自行繳納罰鍰，更無從
    依違反道路交通管理事件統一裁罰標準及處理細則第24條之
    規定，在通知單所指定之應到案日期前到案並告知違規駕駛
    人姓名、
    於被舉發人為裁決處罰之前提要件。則該九十五筆違規通知
    單既未經合送達，異議人並無機會於應到案日期前到案告知
    違規駕駛人姓名及年籍，在未有合法送達該九十五筆違規通
    知單之前，原處分機關即逕對異議人裁處最高額罰鍰，係與
    法不合。原處分機關所為此九十五筆裁決，既有如上述瑕疵
    ，異議人執此指摘原上開九十五筆的裁決失當，應認就此部
    分之異議為有理由，爰撤銷該九十五筆原處分。
  (7)按汽車駕駛人停車時，在禁止臨時停車處所停車，處六百元
    以上一千二百元以下罰鍰，道路交通管理處罰條例第56條第
    1 項第11款定有明文。查上開九十五筆違規通知單，嗣經原
    處分機關製作上開九十五筆裁判決書予異議人收受後，異議
    人已得知該等舉發之違規事實，並已聲明異議，向本院陳明
    真正違規駕駛人為蘇文姓名及年籍。核與證人蘇文福於本院
    傳喚到庭時具結後證述稱：自88年7 月15日之後，車號AU－
    4860號自小客車確實係由伊使用等情節完全相符（見本院94
    年1 月25日訊問筆錄），異議人此部分所辯，洵堪採信。則
    原處分機關以異議人違反道路交通管理處罰條例第56條第1
    項第11款規定，各裁處異議人罰鍰一千二百元，更屬難以維
    持，爰依道路交通案件處理辦法第20條規定，就上開九十五
    筆（即如附件違規清冊編號1 號至82號、及編號93號至10 5
    號所示）部分之原處分均予以撤銷，併為受處分人不罰之諭
    知，以昭審慎。
  (8)至於前開違規事實發生時，上開汽車駕駛人「蘇文福」部分
    ，並非原處分之範圍，本院無從逕予裁決，應由原處分機關
    另為適法之裁處。惟按違反道路交通管理事件統一裁罰標準
    及處理細則第12條第4 項之規定：「逕行舉發汽車違反本條
    例第五十六條規定，駕駛人不在場或未能將車輛移置者，每
    逾二小時，得連續舉發之」。第查，如附件違規清冊編號19
    、23、26、30、35、44、73號違規通知單上所示之違規時間
    ，係由各舉發機關以各該違規通知單逕行舉發車號AU－4860
    號自小客車停車不依規定繳費，惟查，舉發單位於各該違規
    時間，未逾二個小時，即分別另以如附件違規清編號20、24
    、27至28、31、36至39、46、70所示之違規通知單連續舉發
    （有如附件之違規清冊在卷可考），然此部分連續舉發既均
    未逾二個小時，係與上揭細則規定不符，宜由原處分機關另
    為裁處時一併予以審酌，以期妥適，附此敘明。
  2.已合法送達生效部分：
  (1)查如附件違規清冊編號83號至92號及106 號至178 號等八十
    三筆違規通知單，迭經舉發機關依異議人之前揭車籍地址以
    郵務送達方式為送達，均遭郵局以「遷移不明」為由退回，
    嗣於舉發機關查明異議人之住址後，另分別於92年10月31日
    及93年1 月4 日郵寄送達至異議人之
    人分別於92年11月4 日及93年1 月8 日蓋印「甲○○」印章
    簽收在案，此有臺北縣政府警察局93年11月11日北縣警交字
    第0930158774號函第二項說明暨函附被退回之第一次郵寄信
    封、第二次掛號郵寄之送達證書影本在卷可考，故上開八十
    三筆違規通知單，業已依行政程序法第68條規定，合法送達
    異議人無誤。而按「本條例所定罰鍰之處罰，行為人接獲違
    反道路交通管理事件通知單後，於十五日內得不經裁決，逕
    依第九十二條第三項之罰鍰基準規定，向指定之處所繳納結
    案；不服舉發事實者，應於十五日內，向處罰機關陳述意見
    ；其不依通知所定期限前往指定處所聽候裁決，且未依規定
    期限繳納罰鍰結案或向處罰機關陳述意見者，處罰機關得逕
    行裁決之」，道路交通管理處罰條例第9 條第1 項亦規定甚
    明，此係為免受處分人拒不到案接受裁決，賦予裁決機關對
    之得為逕行裁決之機制，以達行政目的。則本件異議人經合
    法送達接獲上開八十三筆違規通知單後，雖認為違規時間發
    生於88年7 月間者係由蘇文福使用該小客車而並非其所駕駛
    ，而不服部分舉發事實，然其並未於接獲違規通知單十五日
    內，向處罰機關陳述意見，怠忽自身權益，係屬可歸責於異
    議人自己之事由。況且，本件異議人於本院訊問時亦坦認：
    於如附件違規清冊編號第128 號至178 號所示五十一筆違規
    通知單所載之違規時間，即88年5 月1 日起至同年7 月15日
    止之期間，車號AU－4860號自小客車確係由伊使用，未依限
    繳納停車費等情屬實（詳見本院94年1 月19日訊問筆錄），
　　由此更足徵異議人未依限將此五十一筆違規罰鍰繳納結案，
  　任由時間經過，係自願喪失按罰鍰最低額自行繳納罰鍰之權
    利。則原處分機關於93 年8月13日始依前揭條例第9 條第1
    項後段規定，製開裁決書各處罰鍰新臺幣一千二百元，經核
    於法要無不合。
  (2)雖聲明異議意旨尚以：從民法以觀，金錢債務之給付遲延，
    如債權人無其他損害，僅得請求依法定利率計算遲延利息，
　　不應額外加計。停車付費是公理，而在未受達繳費通知單或
  　逾期未繳停車費，而處以本金的十幾或幾十倍罰鍰實嚴重違
    反比例原則中的「衡平原則」云云。然按行政罰乃為維持行
    政上之秩序，達成國家特定行政之目的，對違反行政上義務
    者，所科之制裁。而道路交通管理處罰條例第1 條、第8 條
    既明文規定：為加強道路交通管理，維護交通秩序，確保交
    通安全，制定本條例；違反本條例第56條之行為，由公路主
    管機關處罰。故為達維護交通秩序之目的，而制立道路交通
    管理處罰條例，並對違反該條例規定者科處罰鍰，性質上即
    屬行政罰，合先敘明。而本件異議人所有之前開自小客車，
    係停放在道路收費停車處所而道路收費停車處所係提供公眾
    使用之公物，使用者即因此發生公有物利用關係，則使用者
    之權利義務關係即需受到前開相關法律限制，負有依限期繳
    費之義務，異議人因逾期未繳停車費，即屬違反公法上之義
    務，而異議人既非將前開車輛停放在私人收費停車場，自難
    置罔顧上開行政目的，逕以私法上債務給付遲延關係相比擬
    ，故異議人以原處分機關所處罰鍰違反比例原則之衡平原則
    云云援引為抗辯，係無理由。故原處分機關，對於違反道路
    交通管理處罰條例之人，依據法律授權予以裁處，係符合「
    依法行政原則」。從而，原處分機關援引道路交通管理處罰
    條例第56條第1 項第11款規定，就如附件違規清冊編號83號
    至92號及106 號至178 號等八十三筆違規通知單部分，各裁
    處異議人罰鍰一千二百元之處分，無任何違誤，量罰亦甚妥
    適，應予維持，就此部分之異議為無理由，應予駁回之。
據上論斷，應依道路交通案件處理辦法第19條、第20條，裁定如
主文。
中　　華　　民　　國　　94　　年　　1 　　月　　31　　日
                　交通法庭法  官  林淑婷
以上正本證明與原本無異。
如不服本裁定應於送達後五日內向本院提出抗告狀。
                          書記官  廖貞音
中　　華　　民　　國　　94　　年　　1 　　月　　31　　日
